# 软件产品增值税即征即退是否可以提前确认？

提问人：YZ201141034 时间：2021-03-04 17:24:00
请教陈版，假设A公司 10 月份开具的软件产品增值税发票于 11 月份申请即征即退，但是税务局次年 1 月份才退还相关款项，发行人是否应当在 11 月份确认该项政府补助？
个人认为 11 月份申请时已满足政府补助的条件，应当确认。否则，发行人可以延迟申请，调节政府补助的入账期间。

回答人：chenyiwei
在合理确保政府补助可收回性的前提下，对此类政府补助可按应收金额计量。另外，应注意遵循《公开发行证券的公司信息披露解释性公告第 2 号——财务报表附注中政府补助相关信息的披露》中的相关披露要求，其中“对于报告期末按应收金额确认的政府补助，公司应按补助单位和补助项目逐项披露应收款项的期末余额、账龄以及预计收取的时间、金额及依据。如公司未能在预计时点收到预计金额的政府补助，公司应披露原因”。